【裁判字號】    98,勞執,2
【裁判日期】    980227
【裁判案由】    裁定准予強制執行
【裁判全文】
臺灣臺南地方法院民事裁定               98年度勞執字第2號
聲  請  人  乙○○
                        5樓之.
相  對  人  億儕企業有限公司
法定代理人  甲○○
上列聲請人對勞資爭議調解事件聲請裁定強制執行事件，本院裁
定如下：
    主  文
聲請駁回。
聲請程序費用由聲請人負擔。
    理  由
一、聲請人聲請意旨：
(一)、按「勞資爭議經調解成立或仲裁者，當事人之一方不履行其
    義務時，他方當事人得向該管法院聲請裁定強制執行並免繳
    裁判費；於聲請強制執行時，並免繳執行費。前項聲請事件
    ，法院應於七日內裁定之。對於前項裁定，當事人得為抗告
    ，抗告之程序適用非訟事件法之規定，非訟事件法未規定者
    ，準用民事訴訟法之規定」，勞資爭議處理法第37條訂有明
    文。
(二)、緣聲請人等員工計77名於民國（下同）97年4月28日到廠正
    常上班，發現相對人公司已被地下錢莊搗亂，搬光而空無一
    物，因相對人公司上班均為刷卡紀錄，而廠內所有物品皆被
    破壞殆盡，故向鈞院裁定認可兩造之間有關工資及由退休準
    備金支付資遣費等爭議案，即附件財團法人台南勞資事務基
    金會97年5月27日南勞資第097039號函、臺南縣政府97年6月
    9日府勞關字第0970126474號函等相關調解紀錄，准予強制
    執行等語。
(三)、並聲明：兩造間有關工資及由退休準備金支付資遣費等爭議
    案，即附件臺南縣政府97年5月27日97南勞資第097039號函
    相關調解紀錄准予強制執行。
二、按勞資爭議經調解成立或仲裁者，當事人之一方不履行其義
    務時，他方當事人得向該管法院聲請裁定強制執行，勞資爭
    議處理法第37條第1項固有明文，然上開調解或仲裁，係指
    依據勞資爭議處理法所規定之調解或仲裁程序所成立之調解
    或仲裁者而言（參照法院辦理勞資爭議事件應行注意事項第
    7項前段規定：權利事項或調整事項之勞資爭議，依勞資爭
    議處理法所定之程序調解成立或仲裁者，當事人之一方不履
    行其義務時，他方當事人須先向該管法院聲請裁定准予強制
    執行…）；且依據勞資爭議處理法之調解程序，勞資爭議之
    調解，需先向主管機關（各縣市政府）提出申請，由主管機
    關組成勞資爭議調解委員會處理，並由勞資爭議調解委員進
    行事實之調查及由調解委員進行調解之決議，其有一定之程
    序要件，如非依據上開勞資爭議處理法調解程序所成立之協
    調，僅係當事人間之和解契約，要無依據上開規定而得直接
    聲請法院裁定准予強制執行。
三、經查：聲請人上開主張，業據其提出財團法人台南勞資事務
    基金會97年5月27日南勞資第097039號函、臺南縣政府97 年
    6月9日府勞關字第0970126474號函等相關調解資料為憑，然
    查上開財團法人臺南勞資事務基金會所為之勞資爭議協調及
    臺南縣政府所為相關調解紀錄，係資方未出席，協調不成立
    ，及由臺南縣政府勘查相對人公司業已歇業之記錄，並非依
    據勞資爭議處理法規定所成立之調解，因此，聲請人聲請本
    院裁定就上開協調紀錄准予強制執行，即無所據，應予駁回
    。
四、依非訟事件法第21條第2項、民事訴訟法第78條，裁定如主
    文。
中    華    民    國    98    年     2    月    27    日
                  民事第一庭    法  官  曾鴻銘
以上正本係照原本作成。
如對本裁定抗告須於裁定送達後10日內向本院提出抗告狀，並應
繳納抗告費新台幣1,000元整。
中    華    民    國    98    年     2    月    27    日
                                書記官  盧昱蓁


司法院資訊處製作；財團法人民間司法改革基金會備份。
